【裁判字號】    97,易,3707
【裁判日期】    971014
【裁判案由】    妨害自由
【裁判全文】
臺灣臺中地方法院刑事判決  97年度易字第3707號
公  訴  人  臺灣臺中地方法院檢察署檢察官
被      告  丙○○
上列被告因妨害自由等案件，經檢察官提起公訴（九十七年度
偵字第一四三七二號），本院判決如下：
    主    文
丙○○無故侵入他人住宅，處拘役肆拾日，如易科罰金，以新臺
幣壹仟元折算壹日。
    犯罪事實
一、丙○○明知位在臺中市○○路八巷一─四係甲○○之住宅，
    於民國九十六年十二月二十六日下午二時許，前往上址找甲
    ○○之女廖雅名談話，廖雅名遂在該住處大門外與其交談，
    適甲○○返家碰見二人，甲○○因不允該二人交往，乃要廖
    雅名進入住宅內，丙○○見狀，基於侵入住宅之意思，未經
    該住宅居住之甲○○及廖雅之同意，而無故侵入甲○○等人
    使用之住宅，要求仍能與廖雅名交往並談話，經甲○○拒絕
    ，並請丙○○即刻退出屋內離去，惟丙○○仍不願離去，滯
    留在屋內並再與甲○○發生爭執，嗣甲○○之夫廖永進返家
    見狀，丙○○始退出該屋內而離去。。
二、案經甲○○訴經臺灣臺中地方法院檢察署檢察官偵查起訴。
    理    由
一、訊之被告丙○○固不否認有於前開時、地，至告訴人甲○○
    前開住處一情，惟辯稱其非強行侵入，而否認有何犯行。經
    查：被告上開侵入住宅罪部分之犯罪事實，業據告訴人甲○
    ○指訴及證人廖雅名、廖永進於偵查中證述明確，被告亦自
    承有未經該住處居住人之同意進入房屋內，並與告訴人甲○
    ○發生爭執一情。上開房屋係告訴人所承租，由告訴人及證
    人廖永進、廖雅名使用、居住一情，已據證人廖永進於偵查
    中證述無訛，復有該住宅之照片在卷可參。而刑法第三百零
    六條之妨害自由罪，係在保護生活居住環境之安寧，本案前
    開房屋乃告訴人所承租管領支配下，則被告於未經居住人之
    同意，不得擅入至為灼然，再所謂無故侵入他人住宅，指無
    正當理由擅入他人住宅而言。本案事證已明確，被告犯行堪
    予認定。
二、核被告所為，係犯刑法第三百零六條第一項之侵入住宅罪。
    爰審酌被告犯罪之動機、目的、手段，犯罪所生之危害、犯
    罪後之態度等一切情狀，量處如主文所示之刑，並諭知易科
    罰金之折算標準。
據上論斷，應依刑事訴訟法第二百九十九條第一項前段，刑法第
三百零六條第一項、第四十一條第一項前段，刑法施行法第一條
之一判決如主文。
本案經檢察官乙○○到庭執行職務。
中    華    民    國    97    年    10    月    14    日
                  刑事第十二庭  法  官  劉邦繡
以上正本證明與原本無異。
如不服本判決，應於送達後十日內向本院提出上訴狀（應敘述具
體理由並附繕本），上訴於臺灣高等法院臺中分院。上訴書狀如
未敘述理由，應於上訴期間屆滿後二十日內補提理由書於本院。
                                書記官  何俞瑩
中    華    民    國    97    年    10    月    14    日
附錄論罪科刑法條
中華民國刑法第306條
（侵入住居罪）
無故侵入他人住宅、建築物或附連圍繞之土地或船艦者，處 1 年
以下有期徒刑、拘役或 3 百元以下罰金。
無故隱匿其內，或受退去之要求而仍留滯者，亦同。


司法院資訊處製作；財團法人民間司法改革基金會備份。
